Minutes et répertoires du notaire Jean-Baptiste LECERF, 15 septembre 1800 - 17 novembre 1814 (étude XI)
Archives nationales
- Répertoire(s) de Jean-Baptiste LECERF, 15 septembre 1800 - 23 avril 1824; MC/RE/XI/17 - MC/RE/XI/18
  - Répertoire. an VIII, fructidor - 1814, 19 septembre, 28 fructidor an VIII (15 septembre 1800) - 19 septembre 1814; MC/RE/XI/17
    - Inventaire après décès de Marie-Catherine Dolbeau, épouse de Paul-Alexandre Duval., 2 germinal an XI (23 mars 1803)
      inventaire après décès; Dolbeau, Marie-Catherine; Duval, Paul-Alexandre
    - Inventaire après décès de Charles-Joseph Gihoul., 7 germinal an XI (28 mars 1803)
      inventaire après décès; Gihoul, Charles-Joseph
    - Inventaire après décès de Henri Trou, rue de la Michodière., 30 germinal an XI (20 avril 1803)
      inventaire après décès; La-Michodière (rue de); Trou, Henri
    - Inventaire après décès de Jacques-François Lejaune., 3 floréal an XI (23 avril 1803)
      inventaire après décès; Lejaune, Jacques-François
    - Inventaire après décès de Jean-Pierre Audibert., 6 floréal an XI (26 avril 1803)
      inventaire après décès; Audibert, Jean-Pierre
    - Inventaire après décès de Catherine-Elisabeth Delaroche, veuve en 1ères noces de Philippe Lalourcey, en 2èmes noces de Charles-Louis Saboureux Delabonneterie., 7 vendémiaire an XII (30 septembre 1803)
      inventaire après décès; Delaroche, Catherine-Elisabeth; Saboureux Delabonneterie, Charles-Louis; Lalourcey, Philippe
    - Inventaire après décès de Sara Josèphe, veuve de Mayer Oppenheim., 18 brumaire an XII (10 novembre 1803)
      inventaire après décès; Josèphe, Sara; Oppenheim, Mayer
    - Inventaire après décès de Blaise Rosset., 7 nivôse an XII (29 décembre 1803)
      inventaire après décès; Rosset, Blaise
    - Inventaire après décès de Jean-Charlemagne Fossé., 11 pluviose an XII (1er février 1804)
      inventaire après décès; Fossé, Jean-Charlemagne
    - Inventaire après décès de Quentin-André-Abraham Postiens., 29 ventôse an XII (20 mars 1804)
      inventaire après décès; Postiens, Quentin-André-Abraham
    - Inventaire après décès de Elisabeth André, dite Delacroix., 6 floréal an XII (26 avril 1804)
      inventaire après décès; André, Elisabeth; Delacroix, Elisabeth
    - Inventaire après décès de Jean-Baptiste-Adrien Pérard., 14 floréal an XII (4 mai 1804)
      inventaire après décès; Pérard, Jean-Baptiste-Adrien
    - Inventaire après décès de François-Edmé Jeanson., 15 prairial an XII (4 juin 1804)
      inventaire après décès; Jeanson, François-Edmé
    - Suite d'un procès verbal du 3 prairial an 12. Inventaire après décès de Catherine-Marguerite Sagedieu, veuve de François-Joseph Languedoc., 9 thermidor an XII (28 juillet 1804)
      inventaire après décès; Sagedieu, Catherine-Marguerite; Languedoc, François-Joseph
    - Inventaire après décès de Gabriel Audousset., 3 fructidor an XII (21 août 1804)
      inventaire après décès; Audousset, Gabriel
    - Inventaire après décès de Edmée-Françoise Gagnard, épouse de Pierre-Victor Fournier., 4 fructidor an XII (22 août 1804)
      inventaire après décès; Gagnard, Edmée-Françoise; Fournier, Pierre-Victor
    - Inventaire après décès de Marie-Anne Moulinier, épouse de Jacques-Alexandre Duté., 16 fructidor an XII (3 septembre 1804)
      inventaire après décès; Moulinier, Marie-Anne; Duté, Jacques-Alexandre
    - Inventaire après décès de Nicolas Lefebvre., 23 fructidor an XII (10 septembre 1804)
      inventaire après décès; Lefebvre, Nicolas
    - Inventaire après décès de Anne-Suzanne-Marthe-Françoise Carey., 24 fructidor an XII (11 septembre 1804)
      inventaire après décès; Carey, Anne-Suzanne-Marthe-Françoise
    - Inventaire après décès de Guillaume-Antoine Fesler., 12 vendémiaire an XIII (4 octobre 1804)
      inventaire après décès; Fesler, Guillaume-Antoine
    - Inventaire après décès de Louis-Jacques Jobey, et de Marie-Nicole Lacroix, son épouse., 2 brumaire an XIII (24 octobre 1804)
      Acte passé par-devant un notaire substituant:
      Me Cousinard.
      inventaire après décès; Jobey, Louis-Jacques; Lacroix, Marie-Nicole
    - Inventaire après décès de Jacques-Remy Delor., 8 brumaire an XIII (30 octobre 1804)
      inventaire après décès; Delor, Jamues-Rémi
    - Inventaire après décès de Charlotte-Frédérique Goltz ou Gotz, épouse de Jean-François Renoult., 27 frimaire an XIII (13 novembre 1804)
      inventaire après décès; Goltz, Charlotte-Frédérique; Renoult, Jean-François; Gotz, Charlotte-Frédérique
    - Inventaire après décès de Jean-Baptiste Sanson., 28 brumaire an XIII (19 novembre 1804)
      inventaire après décès; Sanson, Jean-Baptiste
    - Inventaire après décès de Louis-Stanislas-Félix-Auguste Chevallier Boimazet., 3 frimaire an XIII (24 novembre 1804)
      inventaire après décès; Chevallier Boimazet, Louis-Stanislas-Félix-Auguste
    - Inventaire après décès de Marie-Anne-Geneviève Clausse, épouse de Philippe-François Touchard., 1er nivôse an XIII (22 décembre 1804)
      inventaire après décès; Clausse, Marie-Anne-Geneviève; Touchard, Philippe-Françoise
    - Inventaire après décès de Charles Tarbé., 5 pluviose an XIII (25 janvier 1805)
      inventaire après décès; Tarbé, Charles
    - Inventaire après décès de Pierrette Surreau, épouse de Jean-Baptiste Cadi., 8 ventôse an XIII (27 février 1805)
      inventaire après décès; Surreau, Pierrette; Cadi, Jean-Baptiste
    - Inventaire après décès de Marie-Françoise Moulin, épouse de Etienne-Philippe Dufour., 21 ventôse an XIII (12 mars 1805)
      inventaire après décès; Moulin, Marie-Françoise; Dufour, Etienne-Philippe
    - Inventaire après décès Pierre-Louis Paschal., 27 ventôse an XIII (18 mars 1805)
      inventaire après décès; Paschal, Pierre-Louis
    - Inventaire après décès de Marie Paret, veuve de Edmé Detouche., 26 germinal an XIII (16 avril 1805)
      inventaire après décès; Paret, Marie; Detouche, Edmé
    - Inventaire après décès de Antoine-François Leduc., 13 floréal an XIII (3 mai 1805)
      inventaire après décès; Leduc, Antoine-François
    - Inventaire après décès de Pierre Prieur., 8 prairial an XIII (28 mai 1805)
      inventaire après décès; Prieur, Pierre
    - Inventaire après décès de Charles-Nicolas Levaux., 8 messidor an XIII (27 juin 1805)
      inventaire après décès; Levaux, Charles-Nicolas
    - Inventaire après décès de Catherine-Elisabeth Clairet, épouse de Jean-Jacques Dubu., 20 thermidor an XIII (8 août 1805)
      inventaire après décès; Clairet, Catherine-Elisabeth; Dubu, Jean-Jacques
    - Inventaire après décès de Claude Chassagne., 15 fructidor an XIII (2 septembre 1805)
      inventaire après décès; Chassagne, Claude
    - Inventaire après décès de Jean-Charles Piot., 4 brumaire an XIV (26 octobre 1805)
      inventaire après décès; Piot, Jean-Charles
    - Inventaire après décès de Jean-Baptiste Morizot., 16 brumaire an XIV (7 novembre 1805)
      inventaire après décès; Morizot, Jean-Baptiste
    - Inventaire après décès de Anne-Marie Bazire, épouse de Jean-François Letellier., 28 brumaire an XIV (19 novembre 1805)
      inventaire après décès; Bazire, Anne-Marie; Letellier, Jean-François
    - Inventaire après décès de Louis-Denis Chrétien., 18 frimaire an XIV (9 décembre 1805)
      inventaire après décès; Chrétien, Louis-Denis
    - Inventaire après décès de Charlotte-Agathe Nogent, veuve de Louis-Denis Chrétien., 10 nivôse an XIV (31 décembre 1805) - 10 nivôse an XIV (1805)
      inventaire après décès; Nogent, Charlotte-Agathe; Chrétien, Louis-Denis
    - Inventaire après décès de Marie-Geneviève Lemoine, épouse de Louis-Antoine Pique., 2 janvier 1806
      inventaire après décès; Lemoine, Marie-Geneviève; Pique, Louis-Antoine
    - Inventaire après décès de Louis Lecoin., 21 janvier 1806
      inventaire après décès; Lecoin, Louis
    - Inventaire après décès de Anne-Perrine Dezot, veuve de François Lucas., 22 février 1806
      inventaire après décès; Dezot, Anne-Perrine; Lucas, François
    - Inventaire entre Josaphat Biagioli, et Marie Françoise Grandat, son épouse., 14 mars 1806
      inventaire; Biagioli, Jasaphat; Grondat, Marie-Françoise
    - Inventaire après décès de Jeanne Leroy, veuve de Jacques Manget., 15 mars 1806
      inventaire après décès; Leroy, Jeanne; Manget, Jacques
    - Inventaire après décès de Abraham-Louise Huguenin., 18 juillet 1806
      inventaire après décès; Huguenin, Abraham-Louis
    - Inventaire après décès de Louis-Nicole Lasserre, veuve en 1ères noces de Charles Boulay, et veuve en 2èmes noces de Louis-Antoine Delaporte., 12 novembre 1806
      inventaire après décès; Lasserre, Louise-Nicole; Delaporte, Louis-Antoine; Boulay, Charles
    - Inventaire après décès de Jean Mareuge., 20 novembre 1806
      inventaire après décès; Mareuge, Jean
    - Inventaire après décès de Pierre Comperot., 5 décembre 1806
      inventaire après décès; Comperot, Pierre
    - Inventaire après décès de Anne-Henriette Hocquet, épouse divorcée de Philibert Calon., 6 décembre 1806
      inventaire après décès; Hocquet, Anne-Henriette; Calon, Philibert
    - Inventaire après décès de Georges-Nicolas-François Mongin., 4 février 1807
      inventaire après décès; Mongin, Georges-Nicolas-François
    - Inventaire après décès de Paul-Antoine Garrez., 12 février 1807
      inventaire après décès; Garrez, Paul-Antoine
    - Inventaire après décès de Marie-Françoise Leguey, épouse de Michel Gillet, rue Traversière Saint-Honoré, n° 45., 19 février 1807
      inventaire après décès; Traversière-Saint-Honoré (rue); Leguey, Marie-Françoise; Gillet, Michel
    - Inventaire après décès de Pierre Bazire., 27 mars 1807
      inventaire après décès; Bazire, Pierre
    - Inventaire après décès de Guillaume Ducray., 5 mai 1807
      inventaire après décès; Ducray, Guillaume
    - Inventaire après décès de Marie-Louise Masquelier, rue des Noyers, n° 49., 22 mai 1807
      inventaire après décès; Noyers (rue des); Masquelier, Marie-Louise
    - Inventaire après décès de Jean-Marie Bevilacqua, rue du Four Saint-Honoré, n° 8., 27 juin 1807
      inventaire après décès; Four-Saint-Honoré (rue du); Bevilacqua, Jean-Marie
    - Inventaire après décès de Christine Berlin, épouse de Charles-Rémi Gobert., 8 juillet 1807
      inventaire après décès; Berlin, Christine; Gobert, Rémi
    - Inventaire après décès de Jacques-Philippe Blanchot, rue du Doyenné, n° 2., 4 août 1807
      inventaire après décès; Doyenné (rue du); Blanchot, Jacques-Philippe
    - Inventaire après décès de Pierre Mutel, piliers des Potiers d'Etain, n° 14., 11 août 1807
      inventaire après décès; Piliers-aux-Potiers-d'Etain (rue des); Mutel, Pierre
    - Inventaire après décès de Antoine-Bernard Caillard, rue de Grenelle Saint-Honoré., 12 août 1807
      inventaire après décès; Grenelle-Saint-Honoré (rue de); Caillard, Antoine-Bernard
    - Inventaire tendant à divorce entre Jean Croisonnier, et Marie-Anne-Elisabeth Blanchard, son épouse, rue de Tournon, n° 17., 4 septembre 1807
      inventaire; Tournon (rue de); Croissonnier, Jean; Blanchard, Marie-Anne-Elisabeth
    - Inventaire après décès de Marie-Victoire Lambert, veuve en 1ères noces de Pierre Sevrin Lemore, et divorcée en 2èmes noces de Henri Mathey., 11 septembre 1807
      inventaire après décès; Lambert, Marie-Victoire; Mathey, Henri; Sevrin Lemore, Pierre
    - Inventaire après décès de Marie-Antoinette Sonnet, épouse de Jean Terrillon., 14 septembre 1807
      inventaire après décès; Sonnet, Marie-Antoinette; Terrillon, Jean
    - Inventaire après décès de Jean-François Delafond., 17 septembre 1807
      inventaire après décès; Delafond, Jean-François
    - Inventaire après décès de Pierre Mosnier., 29 septembre 1807
      inventaire après décès; Mosnier, Pierre
    - Inventaire après décès de Jean-Baptiste Bonney., 2 novembre 1807
      inventaire après décès; Bonney, Jean-Baptiste
    - Inventaire après décès de Charles Petit, à Claye (Seine-et-Marne)., 6 novembre 1807
      inventaire après décès; Claye-Souilly (Seine-et-Marne); Petit, Charles
    - Inventaire après décès de Joseph Douzant, le 18 octobre 1807., 4 décembre 1807
      inventaire après décès; Douzant, Joseph
    - Inventaire après décès de Charlotte-Françoise-Marie Laurent, épouse de Joseph Laurent., 29 décembre 1807
      inventaire après décès; Laurent, Charlotte-Françoise-Marie; Laurent, Joseph
    - Inventaire après décès de Jean-Jacques-Alexandre Delporte surnommé Moirval, rue de Béthisy, le 18 décembre 1807., 31 décembre 1807 - 1807
      inventaire après décès; Delporte (surnommé Moirval), Jean-Jacques-Alexandre
    - Inventaire après décès de Marie-Madeleine Lemoine, veuve de Léonard-Léger Fessard, rue Saint-Jacques, n° 20., 18 janvier 1808
      inventaire après décès; Saint-Jacques (rue); Lemoine, Marie-Madeleine; Fessard, Léonard-Léger
    - Inventaire après décès de Pierre Vidal., 26 janvier 1808
      inventaire après décès; Vidal, Pierre
    - Inventaire après décès de Elisabeth Darnault, épouse de Pierre-François-Catherine Carpentier., 19 février 1808
      inventaire après décès; Darnault, Elisabeth; Carpentier, Pierre-François-Catherine
    - Inventaire après décès de Joseph-Alexandre de Georges, cour de la Fontaine, n° 4., 9 mars 1808
      inventaire après décès; Fontaines (cour des); Georges, Joseph-Alexandre de
    - Inventaire après décès de Louise-Emilie Leblond, épouse de Pierre-André Anthéaume, rue du Four Saint-Germain., 30 avril 1808
      inventaire après décès; Four-Saint-Germain (rue du); Leblond, Louise-Emilie; Anthéaume, Pierre-André
    - Inventaire après décès de Jacques-Antoine Colomb, perruquier, rue Tirechape, n° 12., 19 mai 1808
      inventaire après décès; Tirechappe (rue); Colomb, Jacques-Antoine; coiffeur
    - Inventaire après décès de Aimé Chrétien, négociant, rue Guénégaud, n° 18., 20 mai 1808
      inventaire après décès; Guénégaud (rue); Chrétien, Aimé; négociant
    - Inventaire des meubles et effets confiés par Macé Rémi, rue Montmartre, n° 139., 24 mai 1808
      inventaire; Montmartre (rue); Macé, Rémi
    - Inventaire après décès de Marie-Victoire Thuillier, épouse de Jacques-François Vincent, inspecteur de l'Administration de l'enregistrement, rue de Richelieu, n° 24., 6 juin 1808
      inventaire après décès; Richelieu (rue de); Thuillier, Marie-Victoire; Vincent, Jacques-François; inspecteur
    - Inventaire après décès de Marie-Madeleine Lefort, à Charenton, épouse de Antoine-Adrien Legendre, imprimeur, rue de la Huchette, n° 16., 17 juin 1808
      inventaire après décès; Charenton-le-Pont (Val-de-Marne); Huchette (rue de la); Lefort, Marie-Madeleine; Legendre, Antoine-Adrien; imprimeur
    - Inventaire après décès de Anne Hachette, fille majeure., 29 septembre 1808
      inventaire après décès; Hachette, Anne
    - Inventaire après décès de Jean-Pierre Foubert, rue Massillon, n° 8., 18 novembre 1808
      inventaire après décès; Massillon (rue); Foubert, Jean-Pierre
    - Inventaire après décès de Rose Thomas, épouse de Claude-Joseph-Nicolas Lebey., 22 décembre 1808
      inventaire après décès; Thomas, Rose; Lebey, Claude-Joseph-Nicolas
    - Inventaire après décès de Claude Perrin, membre des corps législatifs., 14 janvier 1809
      inventaire après décès; Perrin, Claude; député
    - Inventaire après décès de Marie-Marguerite Vrac Dubuisson, veuve de Jacques-Denis Antoine., 16 janvier 1809
      inventaire après décès; Vrac Dubuisson, Marie-Marguerite; Antoine, Jacques-Denis
    - Inventaire après décès de Pierre-André Jacquot., 27 février 1809
      inventaire après décès; Jacquot, Pierre-André
    - Inventaire après décès de Pierre Nitraud, quai de l'Ormel, n° 62., 11 mars 1809
      inventaire après décès; Orme (rue de l'); Nitraud, Pierre
    - Inventaire après décès de Nicole-Charlotte Fouard, épouse de François Poirier., 17 mars 1809
      inventaire après décès; Fouard, Nicole-Charlotte; Poirier, François
    - Inventaire après décès de Pierre Fouquet., 19 mars 1809
      inventaire après décès; Fouquet, Pierre
    - Inventaire après décès de Marie-Eléonore Guichard, épouse de Jean-Baptiste-Louis Rebut., 21 avril 1809
      inventaire après décès; Guichard, Marie-Eléonore; Rebut, Jean-Baptiste-Louis
    - Inventaire après décès de Henri Picart, rue du Parc Royal, n° 4., 31 mai 1809
      inventaire après décès; Parc-Royal (rue du); Picart, Henri
    - Inventaire après décès de Jean-Amable Toussaint, rue du Port Mahon, n° 2., 4 juillet 1809
      inventaire après décès; Port-Mahon (rue de); Toussaint, Jean-Amable
    - Inventaire après décès de Blandine-Madeleine-Sophie Fessard, épouse de Charles-Alexandre-M. Labourcey, 4 juillet 1809
      inventaire après décès; Fessard, Blandine-Madeleine-Sophie; Labourcey, Charles-Alexandre-M.
    - Inventaire après décès de Christine Touvenin, veuve de Claude-Hippolyte Cochery., 13 juillet 1809
      inventaire après décès; Touvenin, Christine; Cochery, Claude-Hippolyte
    - Inventaire après décès de Isidore-Sulpice Dubocq., 7 septembre 1809
      inventaire après décès; Dubocq, Isidore-Sulpice
    - Inventaire après décès de Nicolas Modeux, orfèvre, quai des Orfèvres, n° 54., 6 octobre 1809
      inventaire après décès; Orfèvres (quai des); Modeux, Nicolas; orfèvre
    - Inventaire après décès de Henri-Joseph Conseil., 10 octobre 1809
      inventaire après décès; Conseil, Henri-Joseph
    - Inventaire après décès de Marie-Marguerite Meusnier, veuve de Jean-Marcel Duchozal., 10 novembre 1809
      inventaire après décès; Meusnier, Marie-Marguerite; Duchozal, Jean-Marcel
    - Inventaire après décès de Pierre Poncet., 8 décembre 1809
      inventaire après décès; Poncet, Pierre
    - Inventaire après décès de Michel-Claude Hubert., 12 janvier 1810
      inventaire après décès; Hubert, Michel-Claude
    - Inventaire après décès de Jeanne Foubert, veuve de Marin Jean., 28 mars 1810
      inventaire après décès; Foubert, Jeanne; Jean, Marin
    - Inventaire après décès de R.-Louis-René de Noyan., 17 avril 1810
      inventaire après décès; Noyan, R.-Louis-René de
    - Inventaire après décès de Jean-Nicolas Brezillon., 23 avril 1810
      inventaire après décès; Brezillon, Jean-Nicolas
    - Inventaire après décès de Pierre-Denis Deleche., 26 avril 1810
      inventaire après décès; Deleche, Pierre-Denis
    - Inventaire après décès de Jean Passenaud, charbonnier et limonadier, rue Gervais-Laurent, n° 6., 5 mai 1810
      inventaire après décès; Gervais-Laurent (rue); Passenaud, Jean; charbonnier; restaurateur
    - Inventaire après décès de Marie-Marguerite Gabriou, veuve en 1ères noces de Jacques Million, et épouse en 2èmes noces de Louis-François Delavarde., 8 mai 1810
      inventaire après décès; Gabriou, Marie-Marguerite; Delavarde, Louis-François; Million, Jacques
    - Inventaire après décès de Jean Poinsard, rue de la Grande Friperie, n° 18., 21 mai 1810
      inventaire après décès; Grande-Friperie (rue de la); Poinsard, Jean
    - Inventaire après décès de Thérèse-Julie Drouard, veuve de Pierre Ormaneuf, ancien marchand de vins., 22 mai 1810
      inventaire après décès; Drouard, Thérèse-Julie; Ormaneuf, Pierre; commerçant
    - Inventaire après décès de Charles-Henri-Nicolas prince de Rassau Siegen Othon., 25 mai 1810
      inventaire après décès; Rassau Siegen Othon (prince), Charles-Henri-Nicolas
    - Inventaire après décès de François Pasquier, ancien commissaire priseur, rue du Dragon, n° 34., 1er juin 1810
      inventaire après décès; Dragon (rue du); Pasquier, François; commissaire-priseur
    - Inventaire après décès de Marie-Elisabeth Paschal, veuve de Pierre-Louis Paschal., 13 juin 1810
      inventaire après décès; Paschal, Marie-Elisabeth; Paschal, Pierre-Louis
    - Inventaire après décès de Philippe Duchosal., 19 juin 1810
      inventaire après décès; Duchosal, Philippe
    - Inventaire après décès de Elisabeth-Catherine-Henriette Robert, épouse de Charles-Marie Guidée., 3 juillet 1810
      inventaire après décès; Robert, Elisabeth-Catherine-Henriette; Guidée, Charles-Marie
    - Inventaire après décès de Alexandre-Pierre Navelet, baron d'Empire., 5 juillet 1810
    - Inventaire après décès de Marie-Françoise-Catherine Lequeux, veuve de Louis-François Prévost., 24 juillet 1810
      inventaire après décès; Lequeux, Marie-François-Catherine; Prévost, Louis-François
    - Inventaire après décès de Claire-Louise-Adrienne Delaviefville, veuve de Toussaint-Marie de Boisgelin., 26 juillet 1810
      inventaire après décès; Delaviefville, Claire-Louise-Adrienne; Boisgelin (de), Toussaint-Marie
    - Inventaire après décès de Jean-Baptiste-François de Degheldre, corroyeur., 2 septembre 1810
      inventaire après décès; Degheldre (de), Jean-Baptiste-François; tanneur
    - Inventaire après décès de Suffronie-Marguerite Eymenier., 29 octobre 1810
      inventaire après décès; Eymenier, Suffronie-Marguerite
    - Inventaire après décès de Nicolas Midon, fripier, rue de la Lingerie, n° 7., 24 décembre 1810
      inventaire après décès; Lingerie (rue de la); Midon, Nicolas; brocanteur
    - Inventaire après décès de Marie-Geneviève Fromont, veuve Fouquet., 28 janvier 1811
      inventaire après décès; Fromont, Marie-Geneviève; Fouquet
    - Inventaire après décès de Anne-Angelique Dagnet, épouse de Etienne Royer., 12 février 1811
      inventaire après décès; Dagnet, Anne-Angélique; Royer, Etienne
    - Inventaire après décès de Marie-Jacques-Véronique Vallet, épouse Weber., 5 mars 1811
      inventaire après décès; Vallet, Marie-Jacques-Véronique; Weber
    - Inventaire après décès de Marie-Nicole-Françoise Denis, veuve Fournier., 25 mars 1811
      inventaire après décès; Denis, Marie-Nicole-Françoise; Fournier, M.
    - Inventaire après décès de Claude Martilly., 26 mars 1811
      inventaire après décès; Martilly, Claude
    - Inventaire après décès de Louis-Antoine Pique., 3 avril 1811
      inventaire après décès; Pique, Louis-Antoine
    - Inventaire après décès de Marie-Anne Toscan, veuve Robert., 25 avril 1811
      inventaire après décès; Toscan, Marie-Anne; Robert, M.
    - Inventaire après décès de François Vrac Dubuisson., 27 mai 1811
      inventaire après décès; Vrac Dubuisson, François
    - Inventaire après décès de Madeleine-Aimée Fontenille, épouse Leboulanger., 4 juin 1811
      inventaire après décès; Fontenille, Madeleine-Aimée; Leboulanger
    - Inventaire après décès de Etienne Bailly., 5 juin 1811
      inventaire après décès; Bailly, Etienne
    - Inventaire après décès de Jean-Gaspard Schweizer., 31 juillet 1811
      inventaire après décès; Schweizetr, Jean-Gaspard
    - Inventaire après décès de Louis-François, 9 août 1811
      inventaire après décès; Coulliard, Louis-François
    - Inventaire après décès de Louis-François Papeguay, 12 septembre 1811
      inventaire après décès; Pageguay, Louis-François
    - Inventaire après décès de Etienne Grandin., 14 septembre 1811
      inventaire après décès; Grandin, Etienne
    - Inventaire après décès de Nicolas Cheilly, gantier, rue Saint-Denis, n° 101., 17 septembre 1811
      inventaire après décès; Saint-Denis (rue); Cheilly, Nicolas; maroquinier
    - Inventaire tendant à divorce de Jean-Charles Radet, rue Traversière Saint-Honoré, n° 17, et Madeleine-Louise Decourcelle, son épouse, rue du Four Saint-Honoré, n° 42., 4 octobre 1811
      inventaire; Four-Saint-Honoré (rue du); Traversière-Saint-Honoré (rue); Radet, Jean-Charles; Decourcelle, Madeleine-Louise
    - Inventaire après décès de Jacques-Nicolas-Augustin Huet., 22 octobre 1811
      inventaire après décès; Huet, Jacques-Nicolas-Augustin
    - Inventaire après décès de Jean-François Thiphanon., 31 octobre 1811
      inventaire après décès; Thiphanon, Jean-François
    - Inventaire après décès de Marie-Charlotte Berrurier, veuve de Pierre-François L'Herault., 18 décembre 1811
      inventaire après décès; Berrurier, Marie-Charlotte; L'Herault, Pierre-François
    - Inventaire après décès de Louis-François Collier., 10 janvier 1812